【裁判字號】    92,易,14
【裁判日期】    921209
【裁判案由】    竊盜
【裁判全文】
台灣苗栗地方法院刑事判決
    公  訴  人  臺灣苗栗地方法院檢察署檢察官
    被      告  甲○○
右列被告因竊盜案件，經檢察官分別提起公訴（臺灣苗栗地方法院檢察署九十一年度
偵字第四四０五號、九十二年度偵字第二三七四號）及移送併辦（臺灣新竹地方法院
九十二年度偵字第三三五０號、九十二年度偵字第三五二七號），經本院合議庭裁定
適用簡式審判程序後，合併審理並判決如左：
    主  文
甲○○共同帶兇器竊盜，累犯，處有期徒刑壹年，螺絲起子壹只沒收；又共同帶
兇器、毀越安全設備竊盜，累犯，處有期徒刑壹年，鐵剪壹支沒收；又共同竊盜，累
犯，處有期徒刑捌月。應執行有期徒刑貳年陸月，螺絲起子壹只、鐵剪壹支均沒收。
    事  實
一、甲○○前曾因違反槍砲彈藥刀械管制條例案件，經本院於民國八十六年十月二十
    七日判處有期徒刑六月確定，又因違反麻醉藥品管理條例案件，經臺灣高等法院
    於八十七年二月十九日判處有期徒刑七月確定，二案接續執行，於八十八年五月
    一日執行完畢，猶不思悔改，(1)與賴永昌（業經檢察官另行起訴，經本院判決在
    案）二人，基於共同意圖為自己不法所有之犯意聯絡，於九十年一月九日日間，
    持甲○○所有，客觀上足以對人之生命、身體、安全具有危險性，可供兇器使用
    之螺絲起子一支（末扣案），接續二次侵入由戊○○管理中，位在苗栗縣頭份鎮
    ○○路一二三八號無人居住之「永尚」傢俱行內（無故侵入建築物部分未據告訴
    ），共同竊取梳妝檯、酒櫥、衣櫃及雙人床等物得手。二人隨將竊得贓物運至陳
    振豪（另由檢察官偵查起訴）租屋處，由劉文海（另經檢察官起訴，經本院判決
    在案）協助搬入屋內。嗣為警循線查獲，並扣得上開失竊傢俱。(2)九十年九月十
    二日凌晨四時許，甲○○又另起竊盜之犯意，基於與王志銓（由檢察官另行起訴
    ）共同意圖為自己不法之所有之犯意聯絡，在新竹市○○區○○街長興宮旁無人
    險性，可供兇器使用之鐵剪一支（未扣案），破壞該釣蝦場之廁所窗戶上之鐵絲
    網後，踰越窗戶侵入釣蝦場內（無故侵入建築物部分未據告訴），竊取乙○○所
    有之電腦伴唱機、點歌目錄集、電視機（二十吋、二十九吋各一台）、發電機等
    財物得手。嗣因甲○○之
    同日下午二時許，在苗栗縣頭份鎮○○街三二巷一五二一號三樓不知情之林石千
    （業經檢察官另為不起訴處分）住處查獲上開贓物。(3)甲○○又另起竊盜之犯意
    ，與綽號「阿安」之真實姓名、年籍均不詳之成年男子，共同基於意圖為自己不
    法所有之犯意聯絡，於九十一年一月十九日凌晨五時許，向不知情之黃果偉借得
    車號ＱＣ─六六四０號自用小客車後，前往苗栗縣頭份鎮○○路一二三八號無人
    中之彈簧床七張、餐桌一張等物，於得手後正欲搬上車駛離時，適經鄰人報警，
    為警當場查獲。
二、案經苗栗縣警察局及苗栗縣警察局頭份分局報告臺灣苗栗地方法院檢察署檢察官
    偵查後分別起訴，經本院合併審理。
    理  由
一、右揭事實，訊據被告甲○○均坦承不諱，而有關事實(1)部分，經核與共犯賴永昌
    及證人劉文海、陳美鈴警訊、偵查中供述之情節相符，復與被害人戊○○指訴遭
    竊情節一致，並有贓物認領保管單一紙、贓物照片影本六幀附卷可稽。有關事實
    (2)部分，則核與被害人乙○○指訴情節相符，復與共同被告王志詮偵查中供述情
    節一致，並有贓物認領保管單一紙在卷足憑；有關事實(3)部分，亦經被害人戊○○指訴歷歷，核與證人黃果偉於偵查中之證述情節相符，並有贓物認領保管單一
    紙在卷可考，綜合上開事證，堪證被告自白均與事實相符。從而，本件事證明確
    ，被告犯行均洵堪認定。
二、核被告甲○○如事實(1)所為，係犯刑法第三百二十一條第一項第三款之加重竊盜
    罪。被告與賴永昌二人就該犯罪行為，具有犯意聯絡及行為分擔，均為共同正犯
    。又被告本部分之犯行，係於二小時內，接續二次於同一地點為之，其時間密接
    ，手法相同，侵害同一法益，應僅成立一個罪名，為接續犯。被告事實(2)所為，
    係犯刑法第三百二十一條第一項第二款、第三款之加重竊盜罪。被告與王志銓二
    人就該犯罪行為，具有犯意聯絡及行為分擔，均為共同正犯。被告所為事實(3)之
    犯行，係犯刑法第三百二十條第一項之竊盜罪。被告與綽號「阿安」之真實姓名
    、年籍均不詳之成年男子間，就該犯罪行為，具有犯意聯絡及行為分擔，均為共
    同正犯。右開前後三次竊盜行為，被告或係與不同之人在不同地點以不同手法犯
    罪（如事實(1)(2)），或雖在同一地點犯罪，惟間隔已逾一年（如事實(1)(3)），且
    被告於本院及臺灣高等法院九十二年度上易字第五二０號審判進行中，迭已自白
    均屬臨時起意之偶發性質，有本院審理筆錄及臺灣高等法院九十二年度上易字第
    五二０號判決書可稽，從而右開三件竊盜犯行，彼此間並無連續犯之裁判上一罪
    關係，應予分論併罰。被告甲○○前曾因違反槍砲彈藥刀械管制條例案件，經本
    院於八十六年十月二十七日判處有期徒刑六月確定，又因違反麻醉藥品管理條例
    案件，經臺灣高等法院於八十七年二月十九日判處有期徒刑七月確定，於八十八
    年五月一日甫執行完畢，有台灣苗栗地方法院檢察署刑案資料查註紀錄表在卷可
    稽，其受有期徒刑執行完畢後，五年以內再犯本件有期徒刑以上之罪，為累犯，
    應依刑法第四十七條規定均加重其刑。起訴書就被告所犯事實(1)部分，認為其同
    一日內之二次犯行，應以連續犯論處；就事實(3)部分，認為應論以刑法第三百二
    十一條第一項第一款加重竊盜罪，嗣經到庭實行公訴檢察官於審理中，就事實(1)
    部分變更請求認為應論以接續犯；就事實(3)部分，變更起訴法條為刑法第三百二
    十條第一項，經核於法均無不合，應予准許，且於本判決中無庸再變更法條，附
    予敘明。又被告右開三次犯行，雖經檢察官分別起訴，惟既屬一人犯數罪之相牽
    連案件，本院爰予合併審理；被告甲○○前曾因犯竊盜罪，經本院以九十年苗簡
    字第六一二號判處有期徒刑四月，於九十一年二月四日確定。又因犯竊盜罪，經
    臺灣高等法院於九十二年五月三十日，以九十二年度上易字第五二０號，判處有
    期徒刑八月確定，有各該判決書可稽。經查各該案件之犯罪事實，與本件起訴事
    實之對象、手法有所不同，且本件起訴事實，既均屬臨時起意，無連續犯之適用
    ，即非前開確定裁判效力所及（前揭臺灣高等法院判決亦同此認定），本院自應
    依法審理，均併此敘明。爰審酌被告素行、動機、目的及所得財物、犯罪後態度
    等一切情狀，分別量處如主文所示之刑，並定其應執行之刑，以示懲儆。至於被
    告所為如事實(1)之犯行，持有螺絲起子一只；所為如事實(2)之犯行，持有鐵剪一
    支，雖均未扣案，惟既係供被告與共犯賴永昌、王志銓共同犯罪使用之物，且不
    能證明已經滅失，仍應依刑法第三十八條第一項第二款規定宣告沒收。
三、併辦退回部分：
（一）臺灣新竹地方法院檢察署九十二年度偵字第三三五０號移送併辦意旨略以：被
      告甲○○於九十二年二月十日前一、二日，在新竹縣竹北市○○街二四號前，
      竊取被害人丁○○所有之車號ＭＡ五─０二五號重型機車一台得手後，竟與姓
      名、年籍均不詳之某成年女子共同基於詐欺之犯意聯絡，於同月十日晚上九時
      許，騎乘該贓車至被害人丙○○所經營位於新竹市○○路○段一一一號之「宏
      陽機車行」內，推由被告甲○○向丙○○諉稱伊是丁○○之爺爺「林財木」，
      因丁○○在新竹科學園區工作無法前來，委請其代為變賣云云，並出示丁○○
      之
      千元之代價購得該車，被告甲○○並於買賣合約書內偽簽「林財木」之年籍資
      料並捺印指紋等情，因認被告涉犯竊盜、詐欺、偽造文書等罪嫌，且與本件起
      訴部分有連續犯之裁判上一罪關係，而移送本院審理。惟查，右揭事實，訊諸
      被告甲○○固不否認有將該機車售賣予丙○○之行為，惟堅決否認有竊盜犯行
      ，辯稱該車是案外人李照蘭所交付，李照蘭有告訴伊該車是李照蘭女兒之同學
      所有，且出售該車之款項亦已交付李照蘭，故伊並未竊取該車等語。被告既否
      認有竊盜犯行，其他又無積極證據足資證明被告有竊盜犯行，即與本件起訴部
      分並無裁判上一罪關係，本院尚無從併辦，爰退回檢察官另行依法處理。
（二）又同署九十二年九月二十四日竹檢雲智九十二年度偵三五二七字第二三六四五
      號函文內容，註明移送併辦有關九十二年度偵字第三五二七號卷六宗（含臺
      灣新竹地方法院檢察署九十二年度偵字第三五二七號、九十二年度發查字第
      五二０號、臺灣苗栗地方法院檢察署九十二年度偵字第二三七三號、偵字
      第三九０號、九十一年度偵字第四四０四號、九十年度偵字第四四二八號
      ）。經查，其中「臺灣新竹地方法院檢察署九十二年度發查字第五二０號」，
      與前揭臺灣新竹地方法院檢察署九十二年度偵字第三三五０號移送併辦事實顯
      屬同一，然與其他五份卷宗之被告行為並無關係，應屬移送時案卷整理上之錯
      置，爰併予退回，特此指明。（又其餘五件卷宗所指被告甲○○犯行，核與
      臺灣苗栗地方法院檢察署九十二年度偵字第二三七四號起訴之「長興釣蝦場」
      竊盜部分，為同一犯罪事實，業經本院於本件納入審理，附此敘明）。
四、爰依刑事訴訟法第二百七十三條之一第一項、第二百九十九條第一項前段，刑法
    第二十八條、第三百二十一條第一項第二款、第三款、第三百二十條第一項、第
    四十七條、第五十一條第五款、第三十八條第一項第二款，罰金罰鍰提高標準條
    例第一條前段，判決如主文。
本案經檢察官廖啟村到庭執行職務。
中      華      民      國    九十二    年     十二     月      九      日
                                    台灣苗栗地方法院刑事第二庭
                                        法  官  楊  台  清
右正本證明與原本無異。
                                        書記官  李  達  成
中      華      民      國    九十二    年     十二     月      九      日
附錄本判決論罪科刑法條全文：
刑法第三百二十一條第一項第二款、第三款
犯竊盜罪而有左列情形之一者，處六月以上、五年以下有期徒刑：
二  毀越門扇、牆垣或其他安全設備而犯之者。
三  攜帶兇器而犯之者。


司法院資訊處製作；財團法人民間司法改革基金會備份。
